臺灣臺北地方法院刑事判決　　　　　　 100年度智易字第39號
公　訴　人　臺灣臺北地方法院檢察署檢察官
被　　　告　陳薇
選任辯護人　林孜俞律師
　　　　　　洪世傑律師
上列被告因違反商標法案件，經檢察官提起公訴（100年度偵字
第7009號），本院判決如下：
    主  文
陳薇明知為未得商標權人同意，於同一商品，使用相同之註冊
商標之商品而販賣，處拘役伍拾玖日，如易科罰金，以新臺幣壹
仟元折算壹日。緩刑貳年。
扣案如附表所示仿冒商標專用權人註冊商標商品，均沒收。
    事  實
一、陳薇為址設臺北市大安區○○○路○段19號5樓之「魔法堂
    國際貿易有限公司」(下稱魔法堂公司)負責人，其明知如附
    件所示之「LV」、CHANEL」、「HELLO KITTY」商標圖樣，
    分係法商路易威登馬爾悌耶公司、瑞士商香奈兒股份有限公
    司、日商三麗鷗股份有限公司向經濟部智慧財產局申請註冊
    核准登記，取得商標專用權（相關註冊證號、指定使用商品
    名稱、商標專用期間均詳如附件所示），行銷甚廣，品質著
    有商譽，為業界及消費大眾所共知。竟意圖販賣營利，於該
    商標專用期間內，未經商標專用權人同意或授權，先於民國
    98年3月間，在中國大陸廣州省之化妝品展覽場，以每張新
    臺幣(下同)20元購買仿冒「CHANEL」、「LV」商標之亮片貼
    紙；並在韓國南大門市場以每個仿冒「HELLO KITTY」飾品
    50 元至100元之價格購買如附表所示之仿冒商品後，帶入我
    國而在魔法堂公司陳列、販賣上揭仿冒商品，供不特定顧客
    選購。嗣為警於99年12月28日下午2時45分許當場查獲，並
    扣得如附表所示之仿冒商品，因而查悉上情。
二、案經告訴代理人薈萃商標協會訴由保安警察第二總隊第一大
    隊報告台灣臺北地方法院檢察署偵查起訴。
    理  由
一、按被告以外之人於審判外之言詞或書面陳述，除法律有規定
    者外，不得作為證據。又被告以外之人於審判外之陳述，雖
    不符前4條之規定，而經當事人於審判程序同意作為證據，
    法院審酌該言詞陳述或書面陳述作成時之情況，認為適當者
    ，亦得為證據。當事人、代理人或辯護人於法院調查證據時
    ，知有第159條第1項不得為證據之情形，而未於言詞辯論終
    結前聲明異議者，視為有前項同意，刑事訴訟法159條第1項
    、第159條之5分別定有明文。查證人賴曉玲、趙俊堯、賴麗
    玉於警詢中、藍孟真於偵查中之陳述，固係審判外之陳述而
    屬傳聞證據，惟被告陳薇及檢察官就上開審判外之陳述，
    於本院審理中，並不爭執證據能力，復未曾於言詞辯論終結
    前聲明異議，而本院審酌該證人賴曉玲、趙俊堯、賴麗玉、
    藍孟真前開陳述作成時之情況，並無違法取證及證明力過低
    之瑕疵，亦認以之作為證據為適當，依前揭規定說明，自得
    為證據。
二、上開犯罪事實，業經被告於本院審理中坦承不諱，（見本院
    99年8月19日準備程序筆錄第4頁），核與賴曉玲、趙俊堯、
    賴麗玉於警詢（見偵卷，第18至21頁、第33至34頁、第36至
    37頁）之陳述、告訴代理人藍孟真偵查中之陳述（見偵卷，
    第71頁）證人即瑞士商香奈兒股份有限公司代理人賴志銘於
    本院之證述相符（見本院卷（一），第25頁），復有萬國法
    律事務所侵害商標權真仿品比對報告、路易威登馬爾悌耶公
    司鑑定證明書、薈萃商標協會臺灣聯絡處出具之鑑定證明書
    、現場搜索照片6張、搜索、扣押筆錄及扣押物品目錄表、
    魔法堂國際貿易有限公司基本資料查詢附卷可憑，另有仿冒
    LV圖樣之裝飾貼紙30303個、CHANEL圖樣之裝飾貼紙19624
    個、HELLO KITTY圖樣金屬裝飾品397個扣案可稽，足認被告
    上開任意性自白核與事實相符，堪予採信。本件事證明確，
    被告所為犯行洵堪認，應依法論科。
三、論罪科刑：
  (一)按臺灣地區與大陸地區人民關係條例第2條第2款規定大陸地
    區係指臺灣地區以外之中華民國領土，而所謂輸入係指由國
    外運輸進入我國領土者而言，至所謂我國之領土則以固有之
    領域為範圍，此憲法第4條定有明文，而國家之統治權係以
    獨立性與排他性行使於其領土之內，此不因領土之一部分由
    於某種事實上之原因暫時未能發揮作用而有異，是自大陸地
    區購買後運輸進入臺灣地區領域，並非刑法上之輸入。是被
    告自大陸地區將仿冒商標商品購入至臺灣地區，尚不構成商
    標法第82條之輸入罪，而其自韓國將仿冒商品購入我國，則
    構成輸入罪。而被告意圖販賣仿冒商品而販入時即構成販賣
    仿冒商品罪。核被告所為，係犯商標法第82條之非法販賣侵
    害商標權之商品罪。又被告意圖販賣而輸入、陳列侵害商標
    權商品之低度行為，應為未得同意而販賣於同一商品使用近
    似註冊商標之高度行為所吸收，不另論罪。
  (二)又按刑事法若干犯罪行為態樣，本質上原具有反覆、延續實
    行之特徵，立法時既予特別歸類，定為犯罪構成要件之行為
    要素，則行為人基於概括之犯意，在密切接近之一定時、地
    持續實行之複次行為，倘依社會通念，於客觀上認為符合一
    個反覆、延續性之行為觀念者，於刑法評價上，即應僅成立
    一罪。學理上所稱「集合犯」之職業性、營業性或收集性等
    具有重複特質之犯罪均屬之，例如經營、從事業務、收集、
    販賣、製造、散布等行為概念者是。經查，本件被告販賣侵
    害他人商標權商品之營業性行為，係在密集期間內以相同之
    方式販入、陳列進行，未曾間斷，是此販賣仿冒商品之犯行
    ，即具有反覆、延續實行之特徵，從而在行為概念上，縱有
    多次販賣之舉措，仍應評價認係包括一罪之集合犯而論以一
    罪。又被告同時販賣數種仿冒商標商品，係以一販賣行為而
    侵害數商標權人之法益，為想像競合犯。
  (三)爰審酌商標具有辨識商品來源之功用，且企業經營者通常經
    過相當時間並投入大量資金於商品之行銷及品質之改良，始
    得使該商標具有代表一定品質之效，被告竟為貪圖小利而輸
    入、陳列並販賣仿冒品，對商標權人之權益侵害非小，破壞
    我國致力於智慧財產權保護之國際聲譽。而其販賣之商品數
    量非少，造成損害非輕。惟被告犯後坦承犯行之犯後態度，
    並與告訴人及被害人達成和解，告訴人及被害人均表示不欲
    追究等一切情狀，量處如主文所示之刑，並諭知易科罰金之
    折算標準。末查被告前未曾受有期徒刑以上刑之宣告，此有
    臺灣高等法院被告前案紀錄表1份存卷可考，被告因一時失
    慮致犯本罪，現已知悔悟，其經此偵、審之教訓，自當知所
    惕勉而無再犯之虞，本院綜核各情認上開對被告所宣告之刑
    以暫不執行為適當，故併予宣告緩刑2年，以啟自新。
  (四)扣案如起訴書附件所示仿冒商標商品為被告犯商標法第82條之
    罪所陳列或販賣之物，業據被告供明在卷，不論屬於犯人與否
  ，應依同法第83條規定宣告沒收。
據上論斷，應依刑事訴訟法第299條第1項前段，商標法第82條、
第83條，刑法第11條前段、第55條前段、第41條第1項前段、第
74 條第1項第1款，判決如主文。
本案經檢察官黃國銘到庭執行職務。
中    華    民    國  100    年    11    月    14    日
                  刑事第十二庭  法  官  呂寧莉
上正本證明與原本無異。
如不服本判決應於收受送達後10日內向本院提出上訴書狀，並應
敘述具體理由；其未敘述上訴理由者，應於上訴期間屆滿後20日
內向本院補提理由書（均須按他造當事人之人數附繕本）「切勿
逕送上級法院」。告訴人或被害人如對於本判決不服者，應具備
理由請求檢察官上訴，其上訴期間之計算係以檢察官收受判決正
本之日期為準。
                                書記官  呂慧娟
中    華    民    國   100    年    11    月    15    日
附錄本案論罪科刑法條：
商標法第82條
明知為前條商品而販賣、意圖販賣而陳列、輸出或輸入者，處
1 年以下有期徒刑、拘役或科或併科新臺幣 5 萬元以下罰金。
商標法第83條
犯前 2 條之罪所製造、販賣、陳列、輸出或輸入之商品，或所
提供於服務使用之物品或文書，不問屬於犯人與否，沒收之。
附表
┌───┬─────────────┬────┐
│編號  │仿冒商品名稱              │數量    │
├───┼─────────────┼────┤
│  1   │仿冒如附件所示LV圖樣之裝飾│30303個 │
│      │貼紙                      │        │
├───┼─────────────┼────┤
│  2   │仿冒如附件所示CHANEL圖樣之│19624個 │
│      │裝飾貼紙                  │        │
├───┼─────────────┼────┤
│  3   │仿冒如附件所示之HELLO     │397個   │
│      │KITTY圖樣金屬裝飾品       │        │
└───┴─────────────┴────┘